# 成本法转权益法的处理

提问人：15510934503 时间：2019-11-15 06:30:17
@chenyiwei 请问陈老师：
A 公司 2016 年与 B 公司投资设立 C 公司，持股比例为 90%，出资 450万， 2018 年C 公司按照原持股比例留存收益转增资本 1000 万， 2019 年6 月，A 公司将 55% 的股权作价 2000 万转让给 D 公司，剩余 35% 股权的公允价值为 1300 万， 2016 年-2018 年末，C 公司累计实现留存收益1000 万 (不含转增资本部分)， 2019 年 1-6 月，C 公司按照持股比例分配股利共 200 万，实现净利润 100 万。C 公司除上述变动外无其他变动，处置时的净资产为 2400 万，处理如下：
1.个别报表
处置损益 =2000-450*0.55/0.9=1725
借：现金 2000
贷：投资收益 1725
长期股权投资 275
权益法追溯调整
借：长期股权投资 315
贷：投资收益 -35 (100-200)*0.35
年初未分配利润 315 (10000.350.9)
盈余公积 35 (10000.350.1)
问题 1 ：请问陈老师，个别报表的追溯调整是需要调整比较报表吗还是在所有者权益变动表本期数下的上期未分配利润的其他项做调整即可？
如果是第一种做法，我需要在 2018 年报表列报的时候，作如下调整借：长投
贷：投资收益-2018 年净利润、发放股利等的影响 *0.35年初未分配利润-2018 年前的留存收益 0.350.9
盈余公积--2018 年前的留存收益 0.350.1
2.合并报表
1.剩余股权调整至公允价值
借：长期股权投资 810 (1300-500*0.35-315)
贷：投资收益 460
年初未分配利润 350(留存收益转增资本 1000*0.35)
2.) 对个别财务报表中的部分处置收益的归属期间进行调整:
借：投资收益 550
贷：年初未分配利润 495 (10000.550.9)
盈余公积 55 (10000.550.1)
问题： 2 合并层面处置损益应该为=1300+2000-2400*0.9=1140但是上述流程算下来后合并处置损益 =1725-35+460-550=1600,，两者有差异，请问老师，我哪里错了呢？
问题 3 ：合并报表上述的期初数调整也是做比较数据的调整吗？
问题 4 ：假如 A只有 C 一家子公司， 2020 年起不需要编制合并报表，原合并层面调整数怎么体现呢？

回答人：chenyiwei
1 、个别报表层面需追溯调整前期比较数据，视同自最早取得投资之日起，对剩余的 35% 股权已经采用权益法核算。而不仅仅是 “在所有者权益变动表本期数下的上期未分配利润的其他项做调整”。
2 、合并报表层面不会因处置子公司而导致对前期比较数据进行调整。
3 、如果没有其他子公司，自下一年起无需再编制合并报表，则后续延续的只是个别报表，合并报表的数字就此中断。

提问人：15510934503 时间：2019-11-16 06:30:17
请问陈老师，那 “对个别财务报表中的部分处置收益的归属期间进行调整”
这一步中涉及的归属期间调整的年初未分配利润在权益表中怎么体现呢？

回答人：chenyiwei
这既不是会计政策变更也不是会计估计变更或者前期差错更正，只能作为其他变动了。